臺灣高雄地方法院刑事判決　　　　　 94年度交簡上字第123號
上　訴　人　丙○○
上列被告因過失傷害案件，不服本院簡易庭中華民國94年4 月27
日94年度交簡字第1096號第一審簡易判決（聲請簡易判決處刑案
號：臺灣高雄地方法院檢察署93年度偵字第18673 號），提起上
訴，本院合議庭第二審判決如下：
    主  文
上訴駁回。
丙○○緩刑貳年。
    事實及理由
一、本案經本院審理結果，除「被告於本院審理時之自白」應予
    補充外，認第一審判決被告丙○○觸犯刑法第284 條第1 項
    前段之過失傷害罪，判處有期徒刑4 月，並諭知易科罰金之
    折算標準，認事用法及量刑均無不當，應予維持，並引用第
    一審判決書（含聲請簡易判決處刑書）記載之事實、證據及
    理由（如附件）。
二、本件上訴人即被告丙○○雖上訴指摘原判決量刑過重云云。
    惟按法官於有罪判決中，究應如何量處罪刑，為實體法賦予
    審理法官裁量之刑罰權事項，法官行使此項裁量權，自得依
    據個案情節，參諸刑法第57條所定各款犯罪情狀之規定，於
    該法定刑度範圍內，基於合義務性之裁量，量處被告罪刑。
    本院以為，量刑之裁量權，乃憲法所保障法官獨立審判之核
    心，法院行使此項裁量權，亦非得以任意或自由為之，仍應
    受一般法律原理原則之拘束，即仍須符合法律授權之目的、
    法律秩序之理念、國民法律感情及一般合法有效之慣例等規
    範，尤其應遵守比例原則及平等原則之意旨，否則即可能構
    成裁量濫用之違法（最高法院八十六年度台上字第七六五五
    號判決參照）。亦即如非有裁量逾越或裁量濫用之明顯違法
    情事，自不得擅加指摘其違法或不當，即使上級法院對下級
    法院裁量權之審查，亦應同此標準，此不僅在保障法官不受
    任何制度外之不當干涉，更保障法官不受制度內的異質干涉
    ，此方符憲法第80條所宣示獨立審判之真義。原審既已參酌
    刑法第57條所列各款情形予以量刑，是其量刑已屬妥適，自
    不得以僅因上訴人所稱量刑過重即認原審刑罰裁量權之行使
    有何違法不當之處，是以，上訴意旨請求撤銷原判決，改諭
    知較輕之罪刑，自無理由，應予駁回。
三、末查，被告前未曾受有期徒刑以上刑之宣告，此有臺灣高等
    法院被告前案紀錄表附卷可參，其因過失犯罪，且坦承犯行
    ，並已於本院審理時與告訴人甲○○達成和解，賠償告訴人
    損失，此有本院94年度交簡上附民字第26號之和解筆錄在卷
    可稽，其經此起訴審判，當知所警惕，信無再犯之虞，本院
    認所宣告之刑以暫不執行為適當，併予宣告緩刑2 年，以啟
    自新。
據上論結，應依刑事訴訟法第455 條之1 第1 項、第3 項、第
373 條、第368 條、刑法第74條第1 款，判決如主文。
本案經檢察官乙○○到庭執行職務。
中　　華　　民　　國　　94　　年　　8 　　月　　18　　日
                      交通法庭  審判長法  官 施柏宏
                                      法  官 洪能超
                                      法  官 陳億芳
以上正本證明與原本無異。
不得上訴。
中　　華　　民　　國　　94　　年　　8 　　月　　18　　日
                                      書記官 吳金霞
【附錄本判決論罪科刑法條】
中華民國刑法第284 條 (過失傷害罪)
 因 過失傷害人者，處6 月以下有期徒刑、拘役或500 元以下罰
金，致重傷者，處1 年以下有期徒刑、拘役或500 元以下罰金。
從事業務之人，因業務上之過失傷害人者，處 1 年以下有期徒刑
、拘役或1 千元以下罰金，致重傷者，處 3 年以下有期徒刑、
 拘 役或2 千元以下罰金。
